臺灣臺北地方法院民事判決　　　　　　 95年度訴字第10270號
原　　　告　庚○○
被　　　告　永安旅行社股份有限公司
法定代理人　辛○○
　　　　　　丁○○
　　　　　　己○○
　　　　　　　　　　　　樓
　　　　　　戊○○○
　　　　　　甲○○
　　　　　　丙○○○
　　　　　　　　　　　　四七番.
上列當事人間請求確認董事委任關係不存在事件，本院於民國96
年3月20日言詞辯論終結，判決如下：
    主  文
確認原告與被告間董事委任關係不存在。
訴訟費用新臺幣參仟元由被告負擔。
    事實及理由
一按解散之公司除因合併、分割或破產而解散外，應行清算；解
  散之公司，於清算範圍內，視為尚未解散；股份有限公司之清
  算，以董事為清算人，但本法或章程另有規定或股東另選清算
  人時，不在此限；清算人有數人時，得推定一人或數人代表公
  司，如未推定時，各有對於第三人代表公司之權，公司法第24
  條、第25條、第322條第1項、第334條準用第85條第1項分別定
  有明文。查被告業於93年1 月19日為解散登記在案，有股份有
  限公司變更登記表在卷可稽，應進入清算程序，而被告之股東
  未另行選任清算人，應以全體董事為清算人，對外代表公司，
  故而列該公司之董事為法定代理人，進行本件訴訟，合先說明
  。
二原告起訴主張：其於民國70年到84年間受僱於被告，79年左右
  被告之董事長乙○○邀其入股成為股東，惟其未經股東會選任
  成為被告董事，卻莫名於公司登記事項卡上遭列名為董事，其
  在84年5、6月間知悉上情，乃在同年10月中自被告離職，並於
  辭呈中明確表明欲辭去董事一職，且於辭職後要求被告買回其
  所有股份，被告於85年間將其投資之股款退回，並在股份轉讓
  書上加註「並去除董事資格等字樣」，詎被告始終未為變更登
  記，致其於被告解散後，仍本於董事之身分陸續收到被告欠稅
  之通知單，惟其既與被告間無董事之委任關係，對此實有確認
  以保權益之必要。聲明為：確認原告與被告間董事委任關係不
  存在。
三被告則抗辯：該公司之業務非由董事經手，公司相關事項伊不
  清楚等語。
四得心證之理由：
  (一)按確認法律關係之訴，非原告有即受確認判決之法律上利益
    者，不得提起之，民事訴訟法第247 條前段定有明文。而該
    條所謂即受確認判決之法律上利益，係指因法律關係之存否
    不明確，致原告在私法上之地位有受侵害之危險，而此項危
    險得以對於被告之確認判決除去之者而言（最高法院42年台
    上字第1031號判例參照）。原告是否為被告之董事，攸關原
    告對被告是否有身為董事之權利義務關係，原告對此自有請
    求確認之法律上利益，其提起本件確認之訴，於法即無不合
    ，容先敘明。
  (二)原告主張之事實，業據提出與所述相符之公司變更登記事項
    卡、存證信函、股份轉讓書、離職證明書、營利事業所得稅
    繳款書等件為證，復為被告所不爭，堪予信實。按股份有限
    公司之董事會，設置董事不得少於3 人，由股東會就有行為
    能力之人選任之，為公司法第192條第1項所明定，原告既未
    經被告之股東會選任為董事，其與被告公司間即無董事之委
    任關係存在，則其請求確認兩造間並無董事委任關係存在，
    即有理由，應予准許。
五訴訟費用負擔之依據：民事訴訟法第78條。
中　　華　　民　　國　　96　　年　　 3　　月　　30　　日
                  民事第六庭    法　官　陳婷玉
以上正本係照原本作成
如對本判決上訴，須於判決送達後20日內向本院提出上訴狀
中　　華　　民　　國　　96　　年　　 3　　月　　30　　日
                    　　　　　　書記官　詹雪娥
